# 合同对价中的财务成本金额

提问人：萍 实 时间：2021-10-12 21:33:04
请教陈版，企业承接PPP项目，合同价款由两部分构成：甲方采购的全部货物合同价×5%＋三年财务成本，假设合同价款暂估为人民币 500 万元，合同价款结算方式为全部货物移交给甲方并根据甲方出具的最终验收之日起三年内，甲方与乙方结清全部余款。
问题是合同价款中的三年财务成本（相当于三年的借款利息）如何处理？是单独拆分出一项出借资金的履约义务还是直接并入价款按可变对价处理？如果单独拆分，是确认收入还是冲减财务费用？需要考虑折现问题吗？（甲方提前付款的可能性不大）
我们目前的想法是
工程完工验收后：
借：长期应收款
贷：其他非流动负债（因为递延收益只能核算政府补助，这里找不到适合的科目）
每个资产负债表日：
借：其他非流动负债
贷：财务费用
三年期满收款时：
借：银行存款
贷：长期应收款
请陈版指教，谢谢！

回答人：chenyiwei
提供融资属于金融业务，是金融工具准则的规范范围，融资利息收入的确认和计量依据的是金融工具准则，不是收入准则。因此不存在“单独拆分出一项出借资金的履约义务”的做法。你说的情况应考虑其中包含的重大融资成分进行处理。

提问人：萍 实 时间：2021-10-14 15:40:00
谢谢陈版，我们也考虑过按合同中存在重大融资成分。可是指南中的定义是当企业将商品的控制权转移给客户的时间与客户实际付款的时间不一致时......以剔除货币时间价值的影响。我们这个是按投入法核算的建造合同项目，控制权是逐步转移的。这种在某一时段内履行的履约义务的收入确认与合同中存在重大融资成分是不是矛盾呢？

回答人：chenyiwei
这种情况并不矛盾。确认收入和收款的时间间隔很长，且超出行业惯例时，即认为具有重大融资成分。